臺灣臺南地方法院刑事判決　　　　　　　 93年度易字第595號
聲　請　人　臺灣台南地方法院檢察署檢察官
被　　　告　甲○○
上列被告因詐欺等案件，經檢察官聲請簡易判決處刑，（93年度
偵緝字第四五四號），本院判決如下：
    主  文
甲○○以連續以加害生命、身體之事，恐嚇他人致生危害於安全
，處有期徒刑肆月，如易科罰金，以佰元折算壹日。
被訴詐欺部分無罪。
    事  實
一、甲○○係魏菀緹前婚配偶（二人於九十一年二月間結婚，現
    已離婚），與魏女父親丁○○、妹妹丙○○為家庭暴力防治
    法第三條第三款、第四款之家庭成員關係，因甲○○不時對
    魏菀緹實施家庭暴力行為，引起丁○○關切，甲○○竟基於
    概括犯意，以將加害丁○○、丙○○生命、身體之事，於九
    十二年三月二十四日上午十一時六分許與七分許，在台北縣
    某地，先後二次以0000000000號行動電話傳簡訊
    文字給丙○○使用之0000000000號行動電話與丁○○使用之
    0000000000號行動電話，均揚言「你們全家從現
    在，最好買防彈衣」，使在屏東縣屏東市學校宿舍接獲訊息
    之丙○○與在台南縣後壁鄉○○○路上接獲訊息之丁○○皆
    心生畏懼。
    理  由
一、有罪部分：
(一)、上開事實，業據被告於本院審理時坦白承認，核與告訴人指
    訴丁○○、丙○○人之情節相符，復有卷附白河分局刑事組
    於九十二年三月二十八日採證照片五幀（告訴人丙○○使用
    0000000000號之行動電話顯示被告以00000
    00000號行動電話傳恐嚇簡訊文字畫面相片）在卷可稽
    。另依被告所恐嚇之內容「你們全家從現在，最好買防彈衣
    」觀之，顯見被告係欲對告訴人二人之生命、身體不利。綜
    上事證，被告自白核與事實相符，本案事證明確，被告犯行
    堪已認定。
(二)、按告訴人丁○○、丙○○分與被告分屬家庭暴力防治法第三
    條第三款、第四款之家庭成員關係，家庭成員間實施身體或
    精神上不法侵害之行為者，均屬家庭暴力，而家庭成員間故
    意實施家庭暴力行為而成立其他法律所規定之犯罪，則成立
    家庭暴力罪，家庭暴力防治法第三條第一款、第二條第一項
    、第二項定有明文。核被告所為，係犯刑法第三百零五條之
    恐嚇罪。被告其先後二次犯行，時間緊接，犯罪構成要件相
    同，顯均係基於概括之犯意反覆為之，應依連續犯之規定論
    以一罪並加重其刑。爰審酌被告犯罪之動機，對告訴人所生
    之心理影響，犯後坦承等一切情狀，量處如主文所示之刑，
    併諭知如易科罰金之折算標準，以示懲儆。至被告所使用之
    行動電話，並未扣案，為免將來執行困難，爰不另諭知宣告
    沒收。
二、無罪部分：
(一)、公訴意旨另略以：甲○○因未繳行動電話費用而無法申辦門
    號，竟意圖為自己不法之所有，未經前妻乙○○同意，擅自
    於民國九十一年十月間，以乙○○名義向遠傳電信股份有限
    公司辦理租用易付卡行動電話門號，使該公司陷於錯誤而交
    付0000000000行動電話晶片使用，因認被告涉犯
    刑法第三百三十九條第一項之詐欺取財罪等語。
(二)、公認人認被告涉有上開罪嫌，無非以被害人乙○○於警訊中
    否認同意以其名義購買0000000000行動電話門號
    晶片及遠傳電信股份有限公司0000000000行動電
    話用戶乙○○基本資料為據。訊據被告則堅詞辯稱，非本人
    名義無從購買上開門號晶片。
(三)、按刑法詐欺罪之成立須行為人以意圖為自己或第三人不法之
    所有，以詐術使人將本人或第三人之物交付為要件，所謂以
    詐術使人交付。必須被詐欺人因其詐術而陷於錯誤，若其所
    用方法不能認為詐術，亦不致使人陷於錯誤，即不構成該罪
    ，最高法院著有四十六年度台上字第二六○號判例可參，又
    被告其受有財物之交付與被害人陷於錯誤因此交付財物間，
    有因果關係為限。經查，本件系爭之行動電話門號晶片，屬
    儲值易付卡，而儲值易付卡之其價格之高低，端視其可使用
    之通話時間價格而定。且若門號內預訂之通話時間用磬，該
    門號即無從通話，使用人若欲再使用該門號，即需另購加值
    卡，亦即易付卡門號之通話時間，即等同購買人購買易付卡
    之金額，此與一般行動電話門號視使用人使用一個月之通話
    時間長短，再定其通話費用通知繳交之情形不同，從而商家
    交付晶片卡係因購買人已交付相當之價金所致，而不在意購
    買人以何人名義購買。此為公眾週知之事實。據此，縱認被
    告以乙○○之名義購買上開行動電話門號晶片，因被告取得
    晶片卡，係因支付相當之價金，而不在被告使用何人名義購
    買，即商家交付晶片卡與被告使用他人名義二者間，並無因
    果關係，亦難認商家因被告使用他人名義而陷於錯誤。況且
    ，本件行動電話門號晶片之出售流程係由遠傳電信股份有限
    公司出貨予通路商聯強國際股份有限公司（下稱聯強公司）
    ，再由聯強公司銷售予零售商出售予消費者，遠傳電信股份
    有限公司事後僅負責門號出售後之開通程序，此有聯強公司
    九十三年十二月七日聯強九三第二五０號函一紙在卷可稽，
    故被告取得晶片卡並非直接購自遠傳電信股份有限公司，而
    與該公司無涉。
(四)、綜上所述，被告其受有財物之交付與遠傳電信股份有限公司
    交付財物間，並無因果關係，遠傳電信股份有限公司亦未因
    此而陷於錯誤而交付晶片卡，核與詐欺取財間之構成要件未
    符，此外復查無其他積極證據足資證明被告有右述犯行，揆
    諸首開說明，犯罪尚屬不能證明，自應為無罪之諭知。
據上論斷，應依刑事訴訟法第四百五十二條、第二百九十九條第
一項前段、第三百零一條第一項，刑法第五十六條、第三百零五
條、第四十一條第一項前段，罰金罰鍰提高標準條例第一條前段
、第二條，判決如主文。
中　　華　　民　　國　　94　　年　　10　　月　　14 　日
　　　　　　　　　刑事第五庭   審判長法　官　鄧希賢
                                     法  官  張銘晃
                                     法  官  包梅真
以上正本證明與原本無異。
如不服本判決，應於判決送達後10日內，向本院提出上訴狀。
　　　　　　　　　　　　　　　     　書記官　張豐榮
中　　華　　民　　國　　94　　年　　10　　月　　14 　日
附錄法條：
中華民國刑法第305條
(恐嚇危害安全罪)
以加害生命、身體、自由、名譽、財產之事，恐嚇他人致生危害
於安全者，處2年以下有期徒刑、拘役或300元以下罰金。
